【裁判字號】    98,訴,2260
【裁判日期】    980730
【裁判案由】    毒品危害防制條例
【裁判全文】
臺灣板橋地方法院刑事判決              98年度訴字第2260號
公  訴  人  臺灣板橋地方法院檢察署檢察官
被      告  甲○○
上列被告因違反毒品危害防制條例案件，經檢察官提起公訴（98
年度毒偵字第2948號），嗣因被告於本院準備程序中就被訴事實
為有罪之陳述，本院告知被告簡式審判程序之旨，並聽取當事人
之意見後，由本院合議庭裁定改由受命法官獨任依簡式審判程序
進行，判決如下：
    主  文
甲○○施用第一級毒品，處有期徒刑陸月，如易科罰金，以新臺
幣壹仟元折算壹日，扣案之摻有第一級毒品海洛因香菸壹支，沒
收銷燬之。又施用第二級毒品，處有期徒刑月，如易科罰金，
以新臺幣壹仟元折算壹日，扣案之吸食器個、酒精燈壹個，均
沒收之。應執行有期徒刑捌月，如易科罰金，以新臺幣壹仟元折
算壹日，扣案之摻有第一級毒品海洛因香菸壹支，沒收銷燬之，
扣案之吸食器個、酒精燈壹個，均沒收之。
    事  實
一、甲○○前於民國96年間，因施用毒品案件，經本院以96年度
    毒聲字第1410號裁定令入勒戒處所觀察、勒戒後，認無繼續
    施用毒品之傾向，於96年8 月21日執行完畢釋放出所，並由
    臺灣板橋地方法院檢察署檢察官以96年度毒偵字第5080號為
    不起訴處分確定。詎其猶不知悔改，竟於前揭觀察、勒戒執
    行完畢釋放後5 年內，復基於施用第一級毒品海洛因（下稱
    海洛因）及第二級毒品甲基安非他命（下稱甲基安非他命）
    之犯意，於98年4 月13日16時許，在臺北縣蘆洲市○○○路
    ○ 段234 號3 樓住處，以將海洛因摻入香菸後點燃後吸食之
    方式，施用海洛因1 次，及以將甲基安非他命置入其自己臨
    時組裝而成之玻璃吸食器，用火燒烤成煙霧後吸食之方式，
    施用甲基安非他命1 次。嗣於同日21時30分許，在甲○○上
    址住處為警查獲，並扣得摻有海洛因香菸1 支、吸食器3 個
    、酒精燈1 個、電子磅秤2 台、帳冊3 本、分裝袋5 包、毒
    品分裝器1 組、分裝杓8 支、甲基安非他命4 包（驗餘淨重
    5.5478公克）、海洛因3 包（毛重3.86公克）及手機4 支（
    甲○○另涉嫌販賣第一、二級毒品部分已由檢察官另案偵辦
    並提起公訴），另經警於同日徵得甲○○同意採集尿液送鑑
    驗結果，呈嗎啡及安非他命類陽性反應，而查悉上情。
二、案經臺北縣政府警察局移送臺灣板橋地方法院檢察署檢察官
    偵查起訴。
    理  由
壹、程序方面：
    查本件被告甲○○所犯並非死刑、無期徒刑、最輕本刑為3
    年以上有期徒刑之罪或高等法院管轄第一審案件，而其於準
    備程序進行中，被告先就被訴事實均為有罪之陳述，經法官
    告知簡式審判程序之旨，並聽取公訴人及被告之意見後，本
    院認適宜改依簡式審判程序進行，爰依刑事訴訟法第273 條
    之1 第1 項、第284 條之1 規定，由本院合議庭以裁定由受
    命法官獨任進行簡式審判程序，合先敘明。
貳、實體方面：
一、上揭事實，業據被告於警詢、偵查及本院審理時坦承不諱，
    復有臺北市府警察局刑事警察大隊搜索扣押筆錄、扣押物品
    目錄表各乙份、查獲扣案物品照片10幀存卷可稽，及電子磅
    秤2 台、分裝袋5 包、毒品分裝器1 組、分裝杓8 支、吸食
    器3 個、酒精燈1 個、甲基安非他命4 包（驗餘淨重5.5478
    公克）、海洛因3 包（毛重3.86公克）及摻有海洛因香菸1
    支等物扣案可資佐證。又被告於98年4 月14日1 時15分許，
    為警採其尿液送驗結果，係呈安非他命類陽性反應及嗎啡陽
    性反應，此有臺北縣政府警察局刑警大隊偵辦毒品案件尿液
    代碼表（編號代碼：Q0000000）、台灣檢驗科技股份有限公
    司於98年4 月29日出具之濫用藥物檢驗報告（報告編號：UL
    /2009/40669） 各1 份在卷可稽，據上，益徵被告之任意性
    自白核與事實相符，堪以採信。又查，被告前於96年間，因
    施用毒品案件，經本院以96年度毒聲字第1410號裁定令入勒
    戒處所觀察、勒戒後，認無繼續施用毒品之傾向，於96年8
    月21日釋放出所，並由臺灣板橋地方法院檢察署檢察官以96
    年度毒偵字第5080號為不起訴處分確定，此有臺灣高等法院
    被告前案紀錄表存卷可考。綜上所述，足認被告係於前揭觀
    察、勒戒執行完畢釋放後5 年內，再犯本件施用第一、二級
    毒品犯行至明。本案事證明確，被告犯行堪以認定，應依法
    論科。
二、查海洛因及甲基安非他命，分屬於毒品危害防制條例第2 條
    第2 項第1 、2 款所規定之第一、二級毒品，核被告所為，
    係犯毒品危害防制條例第10條第1 項、第2 項之施用第一、
    二級毒品罪。被告施用前持有第一、二級毒品之低度行為，
    各為進而施用第一、二級毒品之高度行為所吸收，均不另論
    罪。被告所犯上開二罪名，犯意各別，行為互殊，應予分論
    併罰。爰審酌被告前因施用毒品案件，經觀察、勒戒執行完
    畢，有上述被告前案紀錄表在卷可稽，其品行非佳，竟再為
    本件施用毒品犯行，顯見其不思悔改，自制力亦顯不佳，足
    以戕害其身心，滋生其他犯罪，惡化治安，嚴重損及公益；
    惟考量被告於犯後已坦承犯行，而其施用毒品行為本質上係
    屬自我戕害行為，反社會性之程度應屬較低等一切情狀，各
    量處如主文所示之刑，並均諭知易科罰金之折算標準。而依
    司法院大法官釋字第662 號解釋：「中華民國94年2 月2 日
    修正公布之現行刑法第41條第2 項，關於數罪併罰，數宣告
    刑均得易科罰金，而定應執行刑之刑逾6 個月者，排除適用
    同條第1 項得易科罰金之規定部分，與憲法第23條規定有違
    ，並與本院釋字第366 號解釋意旨不符，應自本解釋公布之
    日起失其效力。」，故對於數罪併罰，數宣告刑均得易科罰
    金，而定應執行之刑超過6 個月之案件，依司法院釋字第36
    6 號、662 號解釋意旨，仍得易科罰金。從而，應就本案被
    告所犯上開2 罪之宣告刑定其應執行之刑，並諭知易科罰金
    之折算標準，以資懲儆。
三、扣案之摻有海洛因香菸1 支，其內所摻之海洛因已無法與香
    菸完全析離，屬當場查獲之第一級毒品，爰依毒品危害防制
    條例第18條第1 項規定諭知沒收銷燬之。而扣案之吸食器3
    個、酒精燈1 個，係供或預備供被告施用第二級毒品所用之
    物，且均係被告所有，業據其於本院審理時供明在卷，爰依
    刑法第38條第1 項第2 款規定，宣告沒收之。至於扣案之海
    洛因3 包（合計毛重3.86公克）、甲基安非他命4 包（驗餘
    淨重5.5478公克），雖係當場查獲之毒品，又扣案之電子磅
    秤2 台、帳冊3 本、分裝袋5 包、毒品分裝器1 組、分裝杓
    8 支、手機4 支等物，被告供稱均係其所有，惟其中帳冊3
    本、毒品分裝器1 組、手機4 支，並非供被告施用毒品所用
    之物，其餘電子磅秤2 台、分裝袋5 包、分裝杓8 支，被告
    雖供稱係其施用第一、二級毒品時，分裝毒品所用之物，惟
    此部分物品均係被告是否另涉犯販賣第一、二級毒品之重要
    證據，爰不於本案逕行宣告沒收銷燬或沒收，併此敘明。
據上論斷，應依刑事訴訟法第273 條之1 第1 項、第299 條第1
項前段，毒品危害防制條例第10條第1 項、第2 項、第18條第1
項前段，刑法第11條前段、第51條第5 款、第38條第1 項第2 款
，判決如主文。
本案經檢察官乙○○到庭執行職務。
中    華    民    國    98    年    7     月    30    日
                  刑事第十七庭法  官  林淑婷
以上判決正本證明與原本無異。
如不服本判決，應於送達後十日內，向本院提出上訴書狀，並應
敘述具體理由；其未敘述上訴理由者，應於上訴期間屆滿後二十
日內向本院補提理由書（均須按他造當事人之人數附繕本）「切
勿逕送上級法院」。
                              書記官  莊川億
中    華    民    國    98    年    7     月    31    日
附錄本案論罪科刑法條全文：
毒品危害防制條例第十條
施用第一級毒品者，處六月以上五年以下有期徒刑。
施用第二級毒品者，處三年以下有期徒刑。


司法院資訊處製作；財團法人民間司法改革基金會備份。
